【裁判字號】    99,簡上,17
【裁判日期】    990531
【裁判案由】    給付保險金
【裁判全文】
臺灣嘉義地方法院民事判決  99年度簡上字第17號
上  訴  人  國泰人壽保險股份有限公司
法定代理人  丙○○
訴訟代理人  蔡淑文律師
被上訴人    乙○○
兼上一人
法定代理人  甲○○
共      同
訴訟代理人  曾錦源律師
上列當事人間請求給付保險金事件，上訴人對於中華民國98年12
月14日本院嘉義簡易庭98年度嘉簡字第306 號第一審判決提起上
訴，於民國99年5 月26日言詞辯論終結，本院判決如下：
    主      文
原判決廢棄。
被上訴人在第一審簡易之訴及假執行之聲請均駁回。
第一、二審訴訟費用由被上訴人負擔。
    事實及理由
甲、上訴人之陳述，除與原判決記載相同者外，另補稱：(一)本件
    被保險人張嘉原投保保單號碼0000000000號保險，屬意外險
    ，依「國泰附加傷害保險給付特約條款」第3 條約定，被保
    險人須因遭受意外傷害事故致死亡時，上訴人始給付保險金
    。保險法第131 條更明示「前項意外傷害指非由疾病引起之
    外來突發事故所致」。而目前就意外傷害之定義為：1.應以
    傷害事故發生之原因係因於外來的原因，非因被保險人本身
    已存在可得預料或查知之原因（最高法院85年台上字第1430
    號）2.意外傷害之界定在有多數原因競合造成傷殘或死亡事
    故之情形時，應側重於「主力近因原則」，…考量該非因保
    險人本身已存在可得預料或查知之外在因素，是否造成意外
    傷殘或死亡事故之主要而有效而直接之原因（即是否為其重
    要之最近因果關係）而定（最高法院94年台上字第1816號判
    決參照）。(二)台灣板橋地方法院檢察署相驗屍體證明書雖記
    載「死亡方式：意外死」，惟刑事程序之意外死亡，究與保
    險法之意外定義有間，主要在排除他殺之嫌疑，不能以屍體
    證明書勾選意外死亡即謂該當保險法之意外事故致死亡。本
    件屍體相驗證明書係載「死亡原因：1.直接引起死亡之疾病
    或傷害：氣喘急性發作。先行原因：服用Propranolol ，依
    據法醫所醫鑑字第0971100593號鑑定書開立」，且依法醫所
    醫鑑字第0971100593號之鑑定結果死因為「氣喘急性發作而
    窒息導致呼吸衰竭而死」，則顯然引起被保險人死亡之主要
    且直接原因係氣喘病發作，並非服用Propranolol 藥物直接
    引起。另依解剖結果發現「支氣管：黏膜剝落，發炎細胞浸
    潤管壁，嗜伊紅性白血球增加、黏膜下腺體增生」、「腔內
    充斥黏液混合發炎細胞」，上該情狀為氣喘病發作氣管發炎
    之病徵，並非藥物造成氣管收縮之表徵，被保險人若非自身
    有氣喘病且氣喘病發作，當不至如此。輔以被保險人南光門
    診聯合診療記錄，其在96年7 月間即有呼吸短促、胸悶、呼
    吸困難之病症，97年3 月間又因氣喘而前往幼恩診所求診（
    見附卷病歷），另依相驗卷所示，被保險人死亡前已在疾病
    中，此由97年4 月4 日陳永晨陳稱「實在，有補充，張嘉原
    在97年4 月3 日17時30分跟我講說身體不適要請三天假，順
    便回嘉義掃墓，之後就沒看見他人，我以為張嘉原開車回嘉
    義，沒有注意。」等語，以及其妻即被上訴人甲○○於97年
    4 月8 日訊問時陳稱「（問：張嘉原病史？）感冒到起輕微
    氣喘」等語，足稽被保險人生前確有氣喘病，死亡當日身體
    原即不適。被保險人死亡之主力近因係因自身存在之因素，
    並非服用藥物。(三)又Propranolol 藥物可治療狹心症、心率
    不整、高血壓等疾病，其可能產生之副作用為「支氣管收縮
    」，並無「氣喘病」乙項，此可由藥物之仿單即使用說明書
    可證，故氣喘病發作非藥物之副作用，該藥僅可能加重原有
    之氣喘，但不會引發氣喘病發作。依法醫所（97）醫鑑字第
    0971100593號鑑定報告書「七、死亡經過研判」記載「毒物
    化學來查結果發現血液和胃內容物中含Propranolol （乙型
    交感神經拮抗劑），此類藥物會使支氣管肌肉收縮，從而加
    重氣喘之病症。」是以若無氣喘疾患（或體質者），服用該
    藥物，並不會引起氣喘病狀，必須有氣喘疾病者服用，始會
    產生加重之症狀。此由鑑定書記載「而如果此藥物係他人明
    知死者有氣喘疾病，亦知此藥之作用的情況下，仍拿給死者
    服用，則死亡方式宜為他殺」，足可佐證服用者如無氣喘病
    ，可能會使支氣管收縮，但不會引起氣喘症狀，更不會使一
    般正常無疾病者死亡。(四)台灣板橋地方法院檢察署相驗報告
    書記載「再經進行解剖後，發現死者係因氣喘急性發作，致
    使窒息而死亡，左臉傷勢係氣喘發作向前傾倒所致，死因與
    外傷無關，毒物化學檢查結果發現血液和胃內容物中含
    Propranolol 藥物，此類藥物會使支氣管肌肉收縮，從而加
    重氣喘之症狀，此有法務部法醫研究所（97）醫鑑字第
    0971100593號鑑定報告在卷可稽。綜上證據資料研判，足認
    死者應係在不知情下服用Propranolol 藥物，導致氣喘急性
    發作，引發呼吸衰竭意外死亡，本件應無他人涉有犯罪嫌疑
    …。」該報告書前謂「此類藥物會使支氣管肌肉收縮，從而
    加重氣喘之症狀」，後卻謂「服用Propranolol 藥物，導致
    氣喘急性發作」，前後不一致，顯有重大瑕累，不足憑採。
    況如前所述，服用Propranolol 藥物僅可能加重氣喘，並不
    會導致氣喘發作，本案經鈞院再送法醫研究所鑑定，依鑑定
    意見(一)足稽死者有氣喘之病理變化。(二)血液僅含微量（遠低
    於治療之正常濃度範圍），胃內亦僅殘留0.037 毫克，不足
    以加重死者之氣喘症狀，並判斷死者係因氣喘症之疾病導致
    死亡，顯見藥物就其死亡並無加成或促進之效用。故被上訴
    人不僅無法舉證Propranolol 藥物為死者主要之死因，甚且
    亦不能舉證氣喘係誤服藥物而發作，或藥物會加重氣喘達死
    亡之嚴重程度，則被保險人自應認為係自身疾病（內在因素
    ）導致死亡，與保險法上之意外有間。又Propranolol 雖有
    加重氣喘疾病者之症狀之可能，但該藥物僅可能使支氣管收
    縮，不會誘發氣喘病發作，更不會單獨、直接造成死亡之結
    果，直接導致被保險人死亡係其氣喘病，則依主力近因原則
    及意外傷害須非疾病因素造成之原則，本件非屬意外等語。
    並聲明：原判決廢棄；被上訴人在第一審之訴及假執行宣告
    均駁回。
乙、被上訴人之陳述，除與原判決記載相同者外，另補稱：(一)
    被上訴人主張發生於被保險人張嘉原身上之意外事故，係指
    「誤服含有Propranolol （乙型交感神經拮抗劑）成分之藥
    物，導致張嘉原氣喘發作或已發作之氣喘症狀加重」乙事，
    其結果致成張嘉原死亡，故張嘉原係屬意外死亡。換言之，
    張嘉原體內外來之Propranolol 藥物，無論是引發其氣喘發
    作、或使已發作之氣喘症狀加重，對於張嘉原之死亡，均具
    有絕對之原因力。(二)「張嘉原死亡前有服用含有
    Propranolol 成分之藥物」乙事，業經法醫到場驗屍、檢察
    官載明於相驗屍體證明書，上訴人亦未加爭執，可得確定。
    又「服用含有Propranolol 成分之藥物，導致張嘉原氣喘發
    作或已發作之氣喘症狀加重致其死亡」乙節，原應由被上訴
    人舉證證明，而被上訴人業已提出以下訴訟資料：1.承辦相
    驗之曾伯元法醫師於解剖屍體後製作之鑑定意見書，記載「
    死者生前有服用Propranolol 」、「毒物化學檢查結果發現
    血液和胃內容物中含Propranolol ，此類藥物會使支氣管肌
    肉收縮，從而加重氣喘之症狀，如果死者在不知情下誤服用
    此藥，死亡方式宜為『意外』；如果此藥物死者已知其作用
    而仍服用，死方式可為『自殺』；而如果此藥物係他人在明
    知死者有氣喘疾病，亦知此藥之作用的情況下，仍拿給死者
    服用，則死方式宜為『他殺』」。2.承辦檢察官於其呈與主
    任檢察官、檢察長之相驗報告書中記載：「死者應係在不知
    情下服用Propranolol （乙型交感神經拮抗劑），導致氣喘
    急性發作，引發呼吸衰竭意外死亡…」。3.法務部法醫研究
    所鑑定報告書中，有關「死亡經過研判」一項，記載內容幾
    與承辦法醫師製作之鑑定意見書內容相同。上述三件由不同
    公務員或公務機關製作之公文書，均非屬探討類型案件之抽
    象學理分析，而是針對特定個案即本案張嘉原死亡之具體調
    查報告。性質上既是如此，公務員或公務機關即無必要於具
    體調查報告書中帶進非針對本案之抽象學理分析，按「如果
    …，死亡方式宜為『意外』；如果…，死方式可為『自殺』
    ；而如果…，則死方式宜為『他殺』」等語，均仍建立在「
    Propranolol 藥物於張嘉原之死亡具有絕對原因力」之基礎
    上，否則純粹之學理抽象分析，必然還會有另一種如果…（
    約莫是雖然體內存有Propranolol 藥物，但與死者之死亡無
    關等語），其死亡方式宜為『病死』。惟如此這般的抽象學
    理分析，就不是及格的特定個案調查報告書，被上訴人認為
    上述法醫師之鑑定意見書、法務部法醫研究所之鑑定報告書
    已以語意上之當然，說明了Propranolol 藥物於張嘉原之死
    亡具有絕對原因力乙事。(三)再者，公證書，就其所載之事項
    除有反證外，應認為有證據力，為最高法院30年抗字第627
    號判例要旨所明示，而根據法醫所製作之鑑定意見書，再由
    檢察官製作之相驗屍體證明書，其性質屬公證書無疑，故當
    然就其所記載之事項除有反證外，應認為有證據力。據上所
    述，被上訴人已就「Propranolol 藥物於張嘉原之死亡具有
    絕對原因力」乙事（應可涵攝取代「服用含有Propranolol
    成分之藥物，導致張嘉原氣喘發作或已發作之氣喘症狀加重
    」乙事）舉證完畢，上訴人應舉反證方得加以推翻。(四)「張
    嘉原服用含有Propranolol 成分之藥物，係因誤服，而非明
    知藥效而仍故意服用」乙節，因Propranolol 藥物乃患有氣
    喘病之張嘉原所禁忌者，其對身體不利甚至威脅性命，當非
    張嘉原樂於服用。凡人求生畏死，乃屬常態，自戕捨命，歸
    為變態，如上訴人主張張嘉原係故意服用該藥以為自殺方式
    者，應就此變態事實負舉證責任，惟爭訟至今，上訴人似亦
    從未有這般主張。兩造就本件有爭執之部分，其實應該是指
    「張嘉原之死亡，與其體內存在之Propranolol 藥物，有無
    法律上因果關係」，其舉證責任之負擔、轉換，若上訴人欲
    主張「張嘉原之死亡，與其體內存在之Propranolol 藥物，
    無法律上因果關係」，應由上訴人舉反證推翻。(五)茲就法務
    部法醫研究所99年4 月19日法醫理字第0990001326號函表示
    意見如下：1.法務部法醫研究所先前就本案所提出之鑑定報
    告書明確指出，張嘉原之死亡有意外、自殺、他殺三種可能
    ，亦即沒有第四種病死之可能，如今何以在沒有新資料注入
    之情況下，稱張嘉原之死亡方式為「病死/ 自然死」，兩次
    說法南轅北轍，應請法務部法醫研究所說明究以哪一次的意
    見為準？為什麼？2.上開函文有謂：「97年的毒物化學實驗
    僅有Propranolol 之定性檢驗，重新送驗死者原留血液和胃
    內容物做Propranolol 定量檢驗…」等語，此處所稱「重新
    」，顯然是指在檢體採集2 年後之民國99年3 、4 月間所做
    之檢驗，其果真能還原2 年前之真相？令人感到懷疑，蓋法
    務部法醫研究所並未詳細敘明重新送驗之血液和胃內容物（
    即系爭檢體）係在何種條件、環境下被保存，而足以令人確
    信該檢體雖已經過2 年但仍絲毫未發生任何質與量之變化，
    被上訴人因此嚴重質疑重新檢驗所得之數據，已不能還原真
    實。3.又原始檢體之採集是在97 年4月8 日（即解剖屍體之
    日），距張嘉原死亡時間已超過4 天將近5 天，則自該檢體
    檢驗所得Propranolol 含量之數據，顯然已低於實際，故除
    非再以相當之科學條件還原真實，否則該數據並無直接提供
    判讀之價值。換言之，法務部法醫研究所此次之判讀，顯有
    失精準，不值參考等語資為抗辯，並聲明：上訴駁回。
丙、得心證之理由
一、被上訴人起訴主張被上訴人乙○○之父、被上訴人甲○○之
    夫張嘉原於生前以自己為被保險人，向上訴人投保保單號碼
    為0000000000號之意外傷害保險契約（下簡稱系爭保險契約
    ），約定之保險事故為意外傷害、死亡，保險金額於事故為
    死亡、殘廢時其最高給付為新臺幣（下同）30萬元，又未指
    定受益人。張嘉原於97年4 月3 日受雇主指示，在台北縣板
    橋市○○○路「權世界」工地從事PU防水工程，當晚未返家
    ，卻於次日被發現倒臥在工地死亡，經法醫到場驗屍表示張
    嘉原係服用了會引起呼吸困窘之藥物Propranolol 而引發氣
    喘急性發作導致死亡，因之認定張嘉原為意外死亡，並非病
    死。被上訴人檢具資料向上訴人請求保險金給付之理賠時，
    上訴人竟於97年9 月25日拒絕給付。法醫驗屍時表示張嘉原
    係意外死亡，且臺灣板橋地方法院檢察署檢察官驗屍後核發
    之死亡證明書亦明載為意外死亡；依據調閱之法醫相驗鑑定
    報告顯示：「研判死者因氣喘急性發作，致使窒息而死亡，
    毒物化學檢查結果發現血液和胃內溶物中含有Propranolol
    （乙型交感神經拮抗劑），此類藥物會使支氣管肌肉收縮，
    從而加重氣喘之症狀。如果死者在不知情下誤服此藥，死亡
    方式宜為意外，如果此藥物死者已知其作用而仍服用，死亡
    方式可為自殺，如果此藥物係他人在明知死者有氣喘疾病，
    亦知此藥之作用的情況下，仍拿給死者服用，則死亡方式宜
    為他殺」等語，故張嘉原絕非上訴人所指病死之情形，而上
    訴人無法證明該藥物係他人故意交付或張嘉原自行故意服用
    ，張嘉原顯然係意外死亡無訛，上訴人自應給付保險金等語
    ；上訴人則以：對於張嘉原與上訴人間定有系爭保險契約，
    以及於前開時地死亡等情，固不爭執。惟依照保險法第131
    條之規定「傷害保險人於被保險人遭受意外傷害及其所致殘
    廢或死亡時，負給付保險金之責。前項意外傷害指非由疾病
    引起之外來突發事故所致者。」故若因被保險人之疾病致生
    死亡，顯非該當。而臺灣板橋地方法院檢察署之相驗屍體證
    明書固然記載張嘉原為意外死亡，然刑事程序與保險法關於
    意外死亡之定義有間，刑事程序中主要在排除他殺之嫌疑，
    不能以死亡證明書記載為意外死亡即屬保險事故中之意外死
    亡。又Propranolol 藥物可治療狹心症，心率不整，高血壓
    等疾病，可能產生之副作用為支氣管收縮，並無氣喘病，故
    氣喘病發作並非該藥之副作用；因之依據法醫之鑑定報告，
    若無氣喘病服用該藥物，並不會引發氣喘症狀，必須有氣喘
    疾病者使用，始會產生加重之症狀；而被保險人張嘉原依據
    南光門診所聯合診療記錄，其於96年7 月間即有呼吸短促、
    胸悶、呼吸困難之病症，97年3 月間，又因氣喘前往幼恩診
    所求診，另依相驗卷所示張嘉原於死亡前已在疾病中，此由
    97年4 月4 日陳永晨陳稱「張嘉原在97年4 月3 日17時30分
    跟我講說身體不適要請假三天，順便回嘉義掃墓，之後就沒
    看見他的人，我以為張嘉原開車回嘉義，沒有注意。」被上
    訴人甲○○於97年4 月8 日訊問時亦陳稱「感冒到起輕微氣
    喘」，因之張嘉原確實有氣喘病；另依據解剖結果發現「支
    氣管內黏性分泌物存，兩肺充氣飽滿」、「支氣管腔內充斥
    黏液混合發炎細胞」，故死亡原因為「氣喘急性發作而窒息
    」，被保險人最終之死因為「氣喘病」即其自身原有之疾病
    ，而非意外事故。至於Propranolol 藥物雖有加重身罹氣喘
    病者之症狀，但不會產生氣喘病，依據主力近因原則，張嘉
    原應係疾病死亡等語作為抗辯。
二、下列事實為兩造所不爭執，應為真實：
  (一)張嘉原於79年10月17日向上訴人投保系爭保險契約並生效，
    約定張嘉原於系爭保險契約有效期間內，因遭受意外傷害事
    故，致其身體蒙受傷害而致殘廢或死亡時，上訴人應給付保
    險金，理賠金額於意外死亡時最高給付為30萬元，且張嘉原
    未指定受益人等事實。
  (二)張嘉原於97年4 月3 日因受雇主指示，在台北縣板橋市○○
    ○路「權世界」工地從事PU防水工程，當晚未返家，卻於次
    日被發現倒臥在工地死亡之事實。
  (三)張嘉原死亡時是在系爭保險契約有效期間之事實。
三、本件爭點：張嘉原是否因遭遇意外傷害事故致死亡？經查：
  (一)系爭保險契約保單條款第5 條明定：「被保險人於本契約有
    效期間內，因遭受意外傷害事故，致其身體蒙受傷害而致殘
    廢或死亡時，依照本契約的約定，給付保險金。前項所稱意
    外傷害事故，指非由疾病引起之外來突發事故。」（見原審
    卷第10頁），故系爭保險契約所稱意外傷害事故，係指非由
    疾病引起之外來突發事故，則此非因被保險人本身疾病所引
    致之外來突發事故，無論係直接或間接，倘造成身體蒙受傷
    害而致殘廢或死亡時，均屬意外傷害保險之範圍。
  (二)張嘉原因於前開時、地死亡乙節，為兩造所不爭執。而經臺
    灣板橋地方法院檢察署檢察官督同法醫到場相驗後，法務部
    法醫研究所出具之鑑定報告書記載略以：「研判死者（即張
    嘉原）因氣喘急性發作，致使窒息而死亡。」、「毒物化學
    檢查結果發現血液和胃內溶物中含有Propranolol （乙型交
    感神經拮抗劑），此類藥物會使支氣管肌肉收縮，從而加重
    氣喘之症狀。如果死者在不知情下誤服此藥，死亡方式宜為
    意外，如果此藥物死者已知其作用而仍服用，死亡方式可為
    自殺，如果此藥物係他人在明知死者有氣喘疾病，亦知此藥
    之作用的情況下，仍拿給死者服用，則死亡方式宜為他殺」
    等語，嗣相驗檢察官固認定張嘉原「應係在不知情下服用
    Propranolol ，導致氣喘急性發作，引發呼吸衰竭意外死亡
    ，而於相驗屍體證明書「死亡方式」欄內記載「意外死」（
    見原審卷第34頁至第35頁、第37頁、第8 頁）。惟查：
  1.法務部法醫研究所於99年4 月19日函覆本院略以：97年之毒
    物化學檢驗僅有Propranolol 之定性檢驗，重新送驗死者原
    留血液及胃內容物做Propranolol 之定量檢驗，依本所化學
    鑑定書T99 —0638號，血液內含微量Propranolol 0.087ug/
    mL（治療/ 正常濃度範圍6 —11ug/mL ），胃內容物含
    Propranolol 0.754ug/mL，解剖時胃內有液體約50毫升，因
    此殘留胃內Propranolol 之總量約為37.7微克（即0.037 毫
    克），實屬微量。研判此微量Propranolol 其使支氣管肌肉
    收縮作用足可忽略不計，不足以加重死者之氣喘症狀等語（
    見本院卷第39頁），足認Propranolol 雖有使支氣管肌肉收
    縮而加重氣喘症狀之作用，但必須服用一定之劑量始有該作
    用，而法務部法醫研究所既僅做定性檢驗而未做定量檢驗，
    則該所自無從知悉張嘉原血液及胃內所殘留Propranolol 之
    劑量，自不能判定該殘留劑量是否足以有使支氣管肌肉收縮
    而加重氣喘之症狀，是則前開檢驗報告書內所載「如果死者
    在不知情下誤服此藥，死亡方式宜為意外，如果此藥物死者
    已知其作用而仍服用，死亡方式可為自殺，如果此藥物係他
    人在明知死者有氣喘疾病，亦知此藥之作用的情況下，仍拿
    給死者服用，則死亡方式宜為他殺」等情，自係先假定死者
    服用Propranolol 之劑量已達得產生使支氣管肌肉收縮之劑
    量所為之推論，自無從逕依前開檢驗報告內容認定張嘉原是
    否因服用Propranolol 致急性氣喘發作。
  2.上訴人主張張嘉原生前即有氣喘病史乙節，經原審調取張嘉
    原生前病歷，其曾於96年7 月間赴南光門診所就醫，診療記
    錄記載其有呼吸短促、胸悶、呼吸困難之病症；另於97年3
    月間前往幼恩診所就診，有「氣喘」病症（見原審卷第109
    頁、第104 頁至第105 頁）；被上訴人於原審審理時亦陳稱
    略以不否認張嘉原有氣喘病史等語（見原審卷第69頁），則
    上訴人之前開主張應為可採。而法務部法醫研究所（97）醫
    鑑字第0971100593號鑑定報告書內顯微鏡觀察結果死者「支
    氣管有黏膜剝落，發炎細胞浸潤管壁，嗜伊紅性白血球增加
    ，黏膜下腺體增生，腔內充斥黏混合發炎細胞」，上開現象
    是為氣喘之病理變化；且其血液及胃內殘留Propranolol 之
    總量，實屬微量，研判此微量Propranolol 其使支氣管肌肉
    收縮作用足可忽略不計，不足以加重死者之氣喘症狀，死者
    是因為氣喘急性發作而窒息，死亡方式是「病死/ 自然死」
    等情，業經法務部法醫研究所於99年4 月19 日 函覆本院在
    案（見本院卷第39頁），基此，張嘉原應係因氣喘（疾病）
    急性發作致死。被上訴人雖主張前開原始檢體係在張嘉原死
    亡後4 日始採集，自該檢體檢驗所得Propranolol 含量數據
    顯然已低於實際，且法務部法醫研究所於2 年後使做定量檢
    驗，但並未說明是在何種條件下保存檢體，檢體是否未發生
    任何質量變化，是其重新檢驗之數據，已不能還原真相等語
    ，惟法務部法醫研究所為專業鑑定機構，若留存之檢體確已
    因時間之經過而不能供作檢驗，或縱供作檢驗，亦不能得到
    真實數據，其應無不知之理，自不致違反其專業，強做鑑定
    ，是被上訴人之前開主張，應非可採。
  3.綜上，上訴人主張張嘉原係因疾病（氣喘）致死乙節，應為
    可採。
四、系爭保險契約約定張嘉原於契約有效期間內，因遭受意外傷
    害事故，致其身體蒙受傷害而致殘廢或死亡時，上訴人始應
    給付保險金。所謂意外傷害，乃指非由疾病引起之外來突發
    事故所致者而言。本件被保險人張嘉原既係因氣喘急性發作
    致窒息而死，其死亡自係因疾病所致而非意外傷害事故致死
    。依前開契約約定，上訴人即無給付保險金之義務。從而，
    被上訴人依保險金給付請求權請求上訴人給付30萬元及自上
    訴人拒絕給付之翌日即97年9 月26日起至清償日止按週年利
    率百分之十計算之利息，即屬無據，應予駁回。原審判命上
    訴人給付並依職權為假執行之宣告，自有未洽。上訴意旨指
    摘原判決不當，求予廢棄改判，為有理由，自應由本院予以
    廢棄，並改判如主文第2 項所示。
五、本件事證已臻明確，兩造其餘攻擊、防禦方法及舉證，經本
    院審酌後，認對於判決結果不生影響，爰不一一論述，併此
    敘明。
丁、訴訟費用負擔之依據：民事訴訟法第78條。
中    華    民    國    99    年    5     月    31    日
               民事第一庭  審判長法  官  林世芬
                                 法  官  張鶴齡
                                 法  官  林望民
上列正本證明與原本無異。
本判決不得上訴。
中    華    民    國    99    年    5     月    31    日
                                 書記官  張富

司法院資訊處製作；財團法人民間司法改革基金會備份。
